【裁判字號】    99,易,3207
【裁判日期】    991109
【裁判案由】    詐欺
【裁判全文】
臺灣臺中地方法院刑事判決  99年度易字第3207號
公  訴  人  台灣台中地方法院檢察署檢察官
被      告  乙○○
上列被告因詐欺案件，經檢察官提起公訴（99年度偵字第8868號
、第13445號、第19885號），因被告就被訴事實為有罪之陳述，
經本院裁定進行簡式審判程序，判決如下：
    主    文
乙○○犯如附表一所示之罪，各處如附表一所示之刑（包含主刑
與從刑）。有期徒刑部分，應執行有期徒刑年，扣案如附表二
編號一至五所示之物沒收。
    事實及理由
一、本件除於證據部分，補充被告乙○○於本院之自白外，餘犯
    罪事實、證據及應適用之法條，均引用附件檢察官起訴書有
    關被告乙○○部分之記載（同案被告庚○○尚在拘提中，到
    案另結）。
二、核被告所為，係犯四次刑法第339條第1項之詐欺取財罪及一
    次刑法第320條第1項之竊盜罪，應予數罪併罰。
三、爰審酌被告為高中畢業之無業男子，加入詐騙集團行騙，甚
    至利用不知情前妻丁○○主動交付、自其母丙○○處行竊而
    得之帳戶提款卡、密碼，作為得款之帳戶，及被害人甲○○
    遭騙金額新台幣（下同）9,983元、被害人己○○9萬元、被
    害人辛○○3萬元、被害人壬○○73萬元，被告於本院自稱
    其每經手萬元可抽成5百元，自己總共得利才2萬元（然其於
    警、偵訊中自承報酬為一成），及其已有詐欺前科，出監後
    卻不知悔悟，加入詐騙集團，繼續詐騙無辜被害人，不但造
    成特定被害人蒙受金錢損失，且使台灣社會人心惶惶，對於
    陌生人來電、網路交易所述內容，均產生高度不信任，增加
    交易成本，及偵查檢察官原本具體求刑有期徒刑5年，嗣公
    訴檢察官於徵詢偵查檢察官意見後，當庭表示求刑意見為：
    「根據偵查檢察官起訴之後的偵查結果，因為被告的陳述，
    直接查獲王佳筠（小畢），間接查獲王佳筠之同居人李金生
    （阿生），關於「阿華」仍不知何人，被告只講可能是誰，
    目前偵查仍無法確認「阿華」身分...請量處有期徒刑4年6
    月以上」，惟起訴之4次詐欺取財、1次竊盜，除被害人壬○○部分高達73萬元以外，其餘歷次犯行造成財產損失均不高
    ，且詐欺集團成員多所狡詐，未必使用本名、自己申請之行
    動電話與其他成員互動，被告既已盡其所能指述共犯王佳筠
    ，似不能將未能破獲核心成員之偵查責任，歸咎被告，被告
    僅需為自己之錯誤行為負責，是審酌一切情狀，分別量處如
    附表一所示之刑，就拘役部分，併諭知易科罰金之折算標準
    ，並就有期徒刑部分定其應執行刑，希望被告能夠珍惜人與
    人之間的信任關係，日後以正當方式賺取金錢，不論貧富，
    起碼心安理得。
四、沒收：扣案如附表二編號1至5所示之物品，分別為被告乙○○或庚○○所有，供渠等共同犯本件犯罪所用之物，業據被
    告乙○○供承在卷，爰依刑法第38條第1項第2款宣告沒收。
    至扣案如附表二編號6所示之提款卡1張，為被告乙○○自證
    人即被害人丙○○所竊得之贓物，係證人丙○○所有，而非
    屬被告乙○○所有，爰不另為沒收之宣告。
五、應適用之法條：刑事訴訟法第273條之1第1項、第299條第1
    項前段、第310條之2、第454條第2項，刑法第28條、第339
    條第1項、第320條第1項、第47條第1項、第51條第5款、第
    38條第1項第2款，刑法施行法第1條之1。
本案經檢察官戊○○到庭執行職務。
中    華    民    國    99    年    11    月    9     日
                  刑事第三庭  法  官  蕭一弘
以上正本證明與原本無異。
如不服本判決應於收受送達後10日內向本院提出上訴書狀，並應
敘述具體理由；其未敘述上訴理由者，應於上訴期間屆滿後20日
內向本院補提理由書（均須按他造當事人之人數附繕本）「切勿
逕送上級法院」。
                              書記官  黃士益
中    華    民    國    99    年    11    月    9     日
附表一
 ┌──┬─────────┬─────────────┐
 │編號│犯罪事實          │主文                      │
 │    │                  │                          │
 ├──┼─────────┼─────────────┤
 │一  │附件起訴書犯罪事實│乙○○共同犯詐欺取財罪，累│
 │    │欄二、所述被害人李│犯，處有期徒刑陸月。      │
 │    │景皓部分事實      │                          │
 ├──┼─────────┼─────────────┤
 │二  │附件起訴書犯罪事實│乙○○竊盜，累犯，處拘役伍│
 │    │欄三、所述被害人洪│拾日，如易科罰金以新台幣壹│
 │    │月霞部分事實      │仟元折算壹日。            │
 ├──┼─────────┼─────────────┤
 │三  │附件起訴書犯罪事實│乙○○共同犯詐欺取財罪，累│
 │    │欄四、(一)所述被害人│犯，處有期徒刑捌月。      │
 │    │己○○部分事實    │                          │
 ├──┼─────────┼─────────────┤
 │四  │附件起訴書犯罪事實│乙○○共同犯詐欺取財罪，累│
 │    │欄四、(二)所述被害人│犯，處有期徒刑柒月。      │
 │    │辛○○部分事實    │                          │
 ├──┼─────────┼─────────────┤
 │五  │附件起訴書犯罪事實│乙○○共同犯詐欺取財罪，累│
 │    │欄四、(三)所述被害人│犯，處有期徒刑壹年肆月。  │
 │    │壬○○部分事實    │                          │
 └──┴─────────┴─────────────┘
附表二：
┌──┬────────────┬──┬───┬─────────┐
│編號│扣押物品名稱            │數量│所有人│備註              │
├──┼────────────┼──┼───┼─────────┤
│1   │NOKIA行動電話           │1支 │乙○○│含門號0000000000  │
│    │（序號000000000000000） │    │      │SIM卡1張          │
├──┼────────────┼──┼───┼─────────┤
│2   │臺南成功路郵局存摺      │1本 │庚○○│局號0000000       │
│    │                        │    │      │帳號0000000       │
├──┼────────────┼──┼───┼─────────┤
│3   │臺南成功路郵局印章      │1顆 │庚○○│同上              │
├──┼────────────┼──┼───┼─────────┤
│4   │臺南成功路郵局提款卡    │1張 │庚○○│同上              │
├──┼────────────┼──┼───┼─────────┤
│5   │客運寄貨單              │1張 │乙○○│                  │
├──┼────────────┼──┼───┼─────────┤
│6   │臺灣土地銀行提款卡      │1張 │丙○○│帳號000000000000  │
└──┴────────────┴──┴───┴─────────┘
附錄本案論罪科刑法條全文：
中華民國刑法第339條（普通詐欺罪）
意圖為自己或第三人不法之所有，以詐術使人將本人或第三人之
物交付者，處 5 年以下有期徒刑、拘役或科或併科 1 千元以下
罰金。
以前項方法得財產上不法之利益或使第三人得之者，亦同。
前二項之未遂犯罰之。
中華民國刑法第320條（普通竊盜罪、竊佔罪）
意圖為自己或第三人不法之所有，而竊取他人之動產者，為竊盜
罪，處5  年以下有期徒刑、拘役或 5 百元以下罰金。
意圖為自己或第三人不法之利益，而竊佔他人之不動產者，依前
項之規定處斷。
前二項之未遂犯罰之。

司法院資訊處製作；財團法人民間司法改革基金會備份。
